臺灣桃園地方法院刑事判決　　　　　　　110年度訴字第658號
公　訴　人　臺灣桃園地方檢察署檢察官
被　　　告　游輝謙


指定辯護人　本院公設辯護人廖彥傑
　　　　　　施泓成律師
被　　　告　翁雯怡




選任辯護人　鄭仁哲律師（法律扶助律師）
上列被告因犯毒品危害防制條例案件，經檢察官提起公訴（110
年度偵字第8986、16130號），本院判決如下：
    主  文
游輝謙犯如附表一、二所示之罪，應處如附表一、二「主文」欄
所示之刑。應執行有期徒刑玖年拾月。扣案如附表三編號1 所示
之物沒收銷燬，扣案如附表三編號3 、4 所示均沒收，未扣案如
附表一、二各編號「金額（新臺幣）」欄所示之犯罪所得均沒收
，於全部或一部不能沒收或不宜執行沒收時，追徵其價額。
翁雯怡犯如附表二所示之罪，應處如附表二「主文」欄所示之刑
。應執行有期徒刑拾柒年陸月。扣案如附表三編號1 所示之物沒
收銷燬，扣案如附表三編號3 、4 所示均沒收。
    事  實
一、游輝謙、翁雯怡為男女朋友，於民國109 年9 、10月間同住
    在桃園市○○區○○路000 號6 樓之5 ，其等明知海洛因為
    毒品危害防制條例第2 條第2 項第1 款所管制之第一級毒品
    ，非經許可，不得非法販賣，竟為下列行為：
（一）游輝謙意圖營利，基於販賣第一級毒品海洛因犯意，於附
      表一所示之「交易時間與地點」，以0000000000號門號及
      配用之手機作為聯絡販賣海洛因毒品事宜所用之工具，以
      附表一「金額（新臺幣）」欄所示之金額，各販賣海洛因
      予附表一「買家」欄所示之人。
（二）游輝謙、翁雯怡意圖營利，共同基於販賣第一級毒品海洛
      因之犯意聯絡，各於附表二所示之「交易時間與地點」，
      以0000000000號門號及配用之手機作為聯絡販賣海洛因毒
      品事宜所用之工具，各與附表二「買家」欄所示之人聯繫
      後，分別以附表二「金額（新臺幣）」欄所示之金額販賣
      海洛因予附表二「買家」欄所示之人。
二、嗣為警方循線追查後，於110 年2 月23日為警持臺灣桃園地
    方檢察署檢察官核發之拘票拘獲游輝謙、翁雯怡，並扣得如
    附表三所示之物，而悉上情。
三、案經臺灣桃園地方檢察署檢察官指揮桃園市政府警察局桃園
    分局偵辦後報告同地檢署檢察官偵查起訴。
    理  由
壹、證據能力
一、按刑事訴訟法第159 條之1 第2 項規定，被告以外之人於偵
    查中向檢察官所為之陳述，除顯有不可信之情況者外，得為
    證據。以下所論及之證人於檢察官偵查中經具結後所為之陳
    述，查無顯不可信之情況，被告及其辯護人復未釋明有何顯
    不可信之情況，則其等於檢察官偵查作證時，經具結後所為
    之陳述自有證據能力，得為證據。
二、按被告以外之人於審判外之言詞或書面陳述，除法律有規定
    者外，不得作為證據。惟被告以外之人於審判外之陳述，經
    當事人於審判程序同意作為證據，法院審酌該言詞陳述或書
    面陳述作成時之情況，認為適當者，亦得為證據。當事人、
    代理人或辯護人於法院調查證據時，知有第159 條第1 項不
    得為證據之情形，而未於言詞辯論終結前聲明異議者，視為
    有前項之同意，刑事訴訟法第159 條第1 項、第159 條之5
    分別定有明文。查卷附據以嚴格證明被告犯罪事實有無之屬
    傳聞證據之證據能力，除上揭證據外，當事人及辯護人於本
    院審判中均同意作為證據，本院審酌各該證據查無有何違反
    法定程序取得之情形，亦無顯有不可信與不得作為證據等情
    ，因認為適當，故均有證據能力，另非供述證據部分，亦無
    證據可認係公務員基於違法之方式所取得或有偽造、變造之
    情事，復與本案之待證事實具有關聯性，同認有證據能力。
貳、認定事實之證據及理由
    訊據被告游輝謙對上揭犯行坦承不諱，被告翁雯怡雖矢口否
    認有何販賣毒品犯行，辯稱：附表二編號1 、2 、3 我都有
    與陳泰辰碰面，編號1 是要與他合資購買，編號2 、3 是他
    要賒帳購買為我所拒，附表二編號4 是呂昭順要找被告游輝
    謙，但被告游輝謙在睡覺我叫不醒，我就下去跟他碰面，呂
    昭順說想讓被告游輝謙請他吃海洛因，我說沒有辦法，他就
    回去了云云。經查：
一、被告游輝謙部分：
    上揭犯罪事實，業據被告游輝謙坦承不諱，核與證人即附表
    一、二所示買家之偵查、審理中之證述相符，且有附表一、
    二所示通訊監察譯文、通聯調閱查詢單（偵16130 卷第213
    至235 頁）在卷可佐，並有如附表三所示之鑑定報告及物品
    扣案可憑。
二、被告翁雯怡部分：
（一）證人即毒品買家陳泰辰於偵查及本院審理時具結證稱（偵
      8986卷二第95至99、289 至290 頁，本院卷第267 至276
      頁）：
      我認識被告游輝謙，不認識被告翁雯怡，我之前都是向被
      告游輝謙接洽購買毒品，與被告翁雯怡購買的只有附表二
      編號1 、2 、3 這3 次，我都稱呼被告游輝謙當時的女友
      為「姐仔」，附表二編號1 的譯文是我與被告翁雯怡通電
      話的內容，譯文b 裡所說的「一個的三張、一個兩張的」
      是因為一開始我要買4 千元的海洛因，但我朋友說也要多
      拿一張即1 千元的海洛因，所以最後買的就是「三張」及
      「兩張」共5 千元的海洛因，是被告翁雯怡拿到交易地點
      給我的，經我施用後確認過為海洛因，附表二編號2 及3a
      的譯文也是我與被告翁雯怡通電話的內容，附表二編號2
      、3 這2 次都是被告翁雯怡與我交易的，編號3b、c 、d
      的簡訊是我向被告翁雯怡抱怨說買的毒品品質不佳，被告
      翁雯怡跟我說因為我買小單位價格，所以毒品品質沒有這
      麼好，還說她賣海洛因給我還是虧錢的，附表二編號1 、
      2 、3 這3 次交易都有交易成功，但那時過年，毒品價格
      已經開到很高，又被稀釋到品質很爛等語；雖證人陳泰辰
      於本院審理時當庭表示在庭的被告翁雯怡不是與其為上揭
      毒品交易之被告游輝謙的女友「姐仔」，然其於同次審理
      時提及被告翁雯怡與被告游輝謙的關係時，又含糊其詞、
      支支吾吾表示「她有跟游輝謙不知道是不是」、「有男女
      關係」、「（知道游輝謙與翁雯怡是男女朋友之原因）因
      為我曾經在我朋友家看過、在八德看過。」等語，且在檢
      察官及本院細問其何以認為「姐仔」不是在庭的被告翁雯
      怡時，其回稱：我只是看外表，覺得不像，因為跟我見面
      交易的「姐仔」很瘦，沒有像在庭被告翁雯怡的體格這麼
      好、臉蛋也不像云云，然證人陳泰辰在警詢時曾在十數張
      照片中指出被告翁雯怡之照片（即偵16130 卷第189 頁編
      號2 之照片），並稱其即為附表二編號1 、2 、3 販毒之
      人，證人陳泰辰於審理時亦表示此確係其所為之指認，但
      又稱：編號2 照片中的人比較瘦，真的很像「姐仔」，但
      我看在庭被告翁雯怡又覺得不像等語，而被告游輝謙於本
      院審理時轉為證人接受交互詰問時亦證稱：我在109 年10
      月間只有被告翁雯怡一個女友而已，當時我跟她同居，偵
      16130 卷第189 頁編號2 之照片（即證人陳泰辰指認的照
      片）是被告翁雯怡，比起該照片，被告翁雯怡現在（即
      110 年8 月12日本院審理時）看起來比較好看、氣色比較
      好等語，且被告翁雯怡亦表示上揭編號2 的照片確實是自
      己等語（本院卷第276 頁），由此均可見證人陳泰辰於審
      理中所稱之游輝謙女友「姐仔」即為被告翁雯怡無誤。
（二）再查被告翁雯怡於本案遭查獲後，即於110 年2 月24日左
      右羈押，此有臺灣高等法院被告前案紀錄表在卷可查（本
      院卷第51 頁 ），於本院審理中交互詰問證人陳泰辰及游
      輝謙時即110 年8 月5 日當天，被告翁雯怡已遭羈押將近
      半年，而被告翁雯怡於本案發生前已染有施用海洛因毒品
      之惡習，此亦據被告翁雯怡自承：我於29歲就開始施用海
      洛因等語（偵16130 卷第92頁），海洛因既為我國嚴厲禁
      絕之第一級毒品，其成癮性與對身體的危害性自為毒品之
      最，被告翁雯怡遭羈押後諒無法再繼續施用，監所內作息
      飲食又有一定規範，因此從偏瘦委靡恢復為神采奕奕、身
      型正常，亦屬事理之常，雖游輝謙稱：被告翁雯怡與案發
      時看起來沒什麼不一樣云云，然此係因其與被告翁雯怡為
      情誼深厚、關係緊密（被告翁雯怡可接聽被告游輝謙之電
      話）、朝夕相見（被告2 人同居）之男女朋友，就外貌改
      變之感受自不如與被告翁雯怡並無交情、完全不認識的證
      人陳泰辰，就本院審理過程中當庭所見，被告翁雯怡無論
      神情、臉型、身型均與上揭編號2 照片大相徑庭，觀諸上
      揭編號2 之照片明明是被告翁雯怡，陳泰辰看過後仍稱照
      片之人與在庭之被告翁雯怡長相不同，即足佐之，自不能
      以陳泰辰該等審理證詞認被告翁雯怡並非與之交易毒品之
      人。
（三）證人即毒品買家呂昭順於偵查及本院審理時具結證稱（偵
      8986卷二第145 至146 頁，本院卷第260 至267 頁）：
      我認識被告游輝謙已經幾十年了，但認識被告翁雯怡才幾
      個月，我吸食毒品的來源不一定，只向被告游輝謙、翁雯
      怡買過1 次毒品，就是附表二編號4 的譯文這次，電話前
      面是被告游輝謙接聽的，後面就換成被告翁雯怡接聽，我
      並沒有事先在電話裡談好交易的數量跟價錢，因我與被告
      翁雯怡不太熟，我以為會是被告游輝謙來與我碰面，但我
      到交易地點時是被告翁雯怡過來，我才跟她談價格及數量
      ，海洛因（用透明夾鏈袋裝的）是被告翁雯怡拿給我的，
      我有把2000元交給她，我有施用，確實是海洛因等語；雖
      其於審理時證稱：被告翁雯怡應該不知道我給她的2 千元
      是買海洛因的錢，且我當時沒錢又再提藥，因此就拜託被
      告翁雯怡讓我賒帳，被告翁雯怡就同意用賒帳的方式，就
      先把毒品給我了云云，然就此被告翁雯怡不知該物為海洛
      因的原因，其證稱：「（檢察官問：為什麼不知道，你不
      是說海洛因是翁雯怡拿給你的？）沒有，我是自己猜的，
      因為他都沒收入，都是謙兄... 因為我都先打給游輝謙。
      （檢察官問：那天你拿到海洛因時包裝長什麼樣？）一個
      透明夾鍊袋裝海洛因。（檢察官問：翁雯怡怎麼會不知道
      ？不是翁雯怡拿給你的嗎？）因為我都打給游輝謙，我的
      意思是我以為是游輝謙會下來，但下來的是翁雯怡。」云
      云，可見這是呂昭順原本認為見面交易的人應該是被告游
      輝謙，然出乎意料竟是被告翁雯怡下來交易，故僅憑此猜
      認被告翁雯怡並不知情，自屬無據；另就賒欠價金部分，
      證人呂昭順於警詢、偵訊及游輝謙於警詢、偵訊及本院審
      理時均稱有完成交易並交付2000元毒品價金（詳後述），
      互核其等所述相符，且審理時距案發時間較久，證人呂昭
      順自有可能將之混淆誤認，此部分自應認2000元價金已經
      交付；除賒欠價金部分，呂昭順於審理中起初所述雖與其
      警詢、偵訊中略有不同（例如電話有無換人接聽等情），
      然經提示相關譯文、證據資料供其回想後，即可憶起案發
      時的情形，其證詞應屬可採。
（四）游輝謙於偵查及本案審理時以證人身分具結證稱（偵8986
      卷一第221 至226 頁，偵8986卷二第231 至235 頁本院卷
      第277 至288 頁）：
      109 年10月間我的女友是被告翁雯怡，我與被告翁雯怡同
      住，生活花費是我出，被告翁雯怡只是在我在忙時她可能
      剛好要出去，就請她順便幫我拿毒品過去給買家而已，她
      會把賣毒品的價金拿給我，我上廁所或在忙時她也會幫我
      接聽電話，但如果我沒在忙，就是我接，她接聽我的電話
      有經過我的同意，這些毒品都是我在販賣的，被告翁雯怡
      沒有分到錢，附表二中被告翁雯怡接聽電話的情形都是這
      樣，她接到電話時會告訴我打電話來的人是要做什麼，附
      表二編號1 這次被告翁雯怡並不知道她拿下去給陳泰辰的
      東西（用衛生紙包起來的海洛因）是什麼，在附表二編號
      2 以後才知道，（後稱）我不曉得她知不知情，我認為她
      應該知道是我猜的，因為我們同住一起，在做什麼哪有可
      能不知道，附表二編號2 、3 這2 次拿下去的海洛因一樣
      也是用衛生紙包著，她也都有拿2 千元回來給我，我忘記
      為什麼會有附表二編號3 譯文b 、c 、d 的簡訊了，也不
      曉得這些簡訊是誰傳的，但不是我傳的，附表二編號4 這
      次原本是我接呂昭順的電話，後來應該是被告翁雯怡去跟
      呂昭順見面，她回來時有拿2 千元給我，我沒有要把事情
      推給被告翁雯怡，我自己做的也都認罪了，監聽有錄到女
      生的聲音、還有藥腳指證，我想幫她擔也擔不起來等語，
      就被告翁雯怡是否知悉所持往予陳泰辰、呂昭順之物品為
      海洛因一情，游輝謙證稱：附表二編號1 這次；被告翁雯
      怡她接完電話後有跟我說陳泰辰要跟我「拿東西」（她都
      直接跟我講是要拿什麼東西），要買一包多少錢的，在附
      表二編號1 交易前被告翁雯怡就有施用過海洛因，她施用
      的海洛因是我拿回來跟她一起用的，因為我跟她交往，不
      會去跟她講到一起施用的海洛因怎麼算錢的問題，且她拿
      東西給對方後有拿錢回來給我，她沒有問我為什麼拿衛生
      紙給別人就可以拿錢，我也沒有跟被告翁雯怡說這是什麼
      錢云云，且游輝謙更一再強調：被告翁雯怡沒有幫我販賣
      毒品，都是我賣的，被告翁雯怡都是剛好要下去，又認識
      來買毒品的人，我就要她順便拿給買家云云，然被告翁雯
      怡早在本案發生前已染有施用海洛因毒品的惡習，其毒品
      來源之一又係被告游輝謙，被告游輝謙又常以「先接聽電
      話、待藥腳到來時再到樓下見面交易」的模式交易毒品，
      被告翁雯怡在接聽附表二之買家電話時，買家亦僅是約見
      面、稱自己要「三張」、「二張」、表示自己已經到了等
      寥寥數語，被告翁雯怡亦完全未加詢問見面目的、「三張
      」是指何物，即可下樓與對方交易，更遑論在附表二編號
      3 ，買家陳泰辰抱怨毒品品質不佳時，被告翁雯怡還能連
      傳3 封簡訊向之解釋價格賠錢問題，更可見被告翁雯怡非
      但知悉所交易者確為海洛因毒品，還能針對毒品品質、進
      價與行情調整價格並與買家應對，顯非單純不知情或順路
      幫忙等如此單純，其主觀上確有販賣毒品犯意明確。
（五）被告翁雯怡辯解不可採之理由：
      被告翁雯怡於警詢中稱：0000000000號電話都是被告游輝
      謙在使用，我不會幫他接電話，（警方一一提示附表二譯
      文後稱）附表二的譯文不是對方欲購買毒品的對話，附表
      二編號1 「兩張」、「三張」、「四張」等不是購買毒品
      ，是對方打來要打麻將，我之前都跟陳泰辰約打麻將的，
      與他沒有仇恨糾紛，附表二編號2不 是交易毒品，附表二
      編號3 對方只是跟我說他到了，我不知道要幹嘛，附表二
      編號4 是「紅毛」呂昭順要來找被告游輝謙，我不知道要
      幹嘛，我與「紅毛」不太熟，見過幾次而已云云（偵89
      86卷一第91至110 頁）；於110 年2 月24日偵查中供稱：
      附表二編號1 是陳泰辰要來找我，什麼「兩包」、「三包
      」我也聽不懂，我沒有拿毒品給陳泰辰，附表二編號2 是
      陳泰辰要找我打麻將，沒有交易毒品，附表二編號3 是陳
      泰辰要還我錢，我不知道「小單位價格」是什麼意思，陳
      泰辰說我賣他毒品，請他出來對質，附表二編號4 我沒有
      賣毒品給呂昭順云云（偵8986卷一第229 至232 頁）；於
      110 年3 月26日警詢及偵訊時又改稱：附表二編號1 是陳
      泰辰跟我購買海洛因，幾張幾張就是在說海洛因的金額，
      但因陳泰辰都用賒帳的方式，我下樓看他沒有錢，我就把
      他趕走，他本來是要找游輝謙買，剛好被我接到，我就下
      去跟他談，事後我才告訴游輝謙，（檢察官告以被告游輝
      謙說法）我記憶力比他好，他已經退化了，而且他有重聽
      ，他是拼交保亂回答，附表二編號2 是陳泰辰過來至找我
      寒暄，要我幫他找海洛因，但我自己都沒得吃了，無法賣
      他，附表二編號3 是陳泰辰要向游輝謙購買海洛因，我當
      時有去看陳泰辰有沒有錢，然後我就回去跟游輝謙說陳泰
      辰要用賒帳的，游輝謙就叫我不要理他，最後我們都沒有
      跟他交易，附表二編號4 是呂昭順過來想看看有沒有海洛
      因可以施用，我有和他碰面，他想要用賒帳，我不想讓他
      賒帳，他就離開了云云（偵8986卷二第201 至205 、207
      至214 頁）；於110 年5 月25日本院訊問時又改口供稱：
      附表二編號1 是陳泰辰與他的女性朋友來找我合資向「阿
      飛」購買海洛因，我自己出了1 萬5 千元，我有去向「阿
      飛」拿海洛因回來，然後把陳泰辰的部分拿給他，附表二
      編號2 是陳泰辰過來找我幫他拿海洛因，我有與他碰面，
      但因為我身上沒有錢，沒有辦法幫他，附表二編號3 是陳
      泰辰與我見面，他說他要去工作還是住院什麼的，能不能
      幫他先拿海洛因，我說我沒有辦法，等我有辦法再告訴他
      ，附表二編號4 是呂昭順打電話我接起來（呂昭順常常打
      電話給游輝謙，我也有見過呂昭順來找游輝謙），他說他
      到了，但游輝謙在睡覺我叫不醒，我就下樓問他要幹嘛，
      他說能不能讓游輝謙拿海洛因救他，因為他在提藥，我說
      沒辦法，呂昭順就走了云云（本院卷第89至93頁），又開
      始出現「合資購買」說法，所述非但前後矛盾，更有數種
      不同版本，可見被告供述憑信性極低，自難為採。而證人
      陳泰辰於本院審理時雖當庭表示被告翁雯怡樣貌與其印象
      中交易毒品的「姐仔」不符，然亦表示其並沒有與「姐仔
      」即被告游輝謙之女友合資購買過毒品，可見證人陳泰辰
      果與被告翁雯怡毫無交情，其證言亦未刻意構陷被告翁雯
      怡，另由上述被告游輝謙一再強調被告翁雯怡只是幫忙之
      說法亦可知，其非但並未有誣陷或入被告翁雯怡於罪以卸
      己責之意，反而可看出其有意迴護被告翁雯怡，足認其所
      供被告翁雯怡接聽電話、持毒品與藥腳陳泰辰、呂昭順交
      易等情確係屬實，且又與證人陳泰辰、呂昭順所述及附表
      二所示通訊監察譯文內容相符，被告翁雯怡所犯附表二販
      賣毒品犯行自堪認定。
三、按海洛因毒品本無一定之公定價格，各次買賣之價格，或隨
    供需雙方之資力、關係之深淺、需求之數量、貨源之充裕與
    否、販賣者對於資金之需求程度，以及政府查緝之態度，進
    而為各種不同之風險評估，而為機動性之調整，是其價格標
    準，自非一成不變，且販賣者從各種「價差」或「量差」或
    「純度」謀取利潤方式，亦有差異，然其所圖利益之非法販
    賣行為目的，則無二致。而一般民眾普遍認知毒品非法交易
    ，向為政府查禁重罰，衡諸常情，倘非有利可圖，絕無平白
    甘冒被查獲重罰風險之理，從而，舉凡其有償交易，除足反
    證其確另基於某種非圖利本意之關係外，通常尚難因無法查
    悉其買進、賣出之差價，而推諉無營利之意思，或阻卻販賣
    犯行之追訴。故凡為販賣之不法行為者，其販入之價格必較
    售出之價格低廉，而有從中賺取買賣差價牟利之意圖及事實
    ，應屬符合論理法則而不違背社會通常經驗之合理判斷，故
    雖無法查得被告2 人每次購入海洛因之詳細進價，且無反證
    足以證明被告2 人確非基於營利意圖而販賣，況被告2 人為
    智識正常之成年人，其於本案發生前亦有施用毒品之經驗，
    其對於海洛因毒品交易為檢警機關嚴予取締之犯罪當知之甚
    稔，被告2 人倘無利可圖，自無甘冒遭查獲之極大風險，為
    該等行為之必要，更何況附表二編號3 所示簡訊確可證明其
    等確有斟酌進價、品質而訂定販賣毒品價格之意，故其等為
    上開毒品交易，應有從中賺取買賣差價牟利而具有營利之意
    圖，至為灼然。綜上，本件事證明確，被告2 人犯行堪以認
    定，應予依法論科。
參、論罪科刑
一、核被告游輝謙於附表一、二所為、被告翁雯怡於附表二所為
    ，均係犯毒品危害防制條例第4 條第1 項販賣第一級毒品罪
    。附表二部分，被告2 人間有犯意聯絡及行為分擔，應論以
    共同正犯。被告2 人於販賣第一級毒品海洛因前之意圖販賣
    而持有該毒品之低度行為，分別為其販賣之高度行為所吸收
    ，皆不另論罪。於被告2 人於附表各次所犯犯行，犯意各別
    、行為互殊，應予分論併罰。
二、被告游輝謙對附表所示之各次犯罪事實，均於偵查及本院審
    理中自白不諱，故被告游輝謙於本件所涉所有販賣毒品犯行
    ，均應依毒品危害防制條例第17條第2 項規定，減輕其刑。
    本件被告2 人於上揭時、地販賣第一級毒品海洛因之數量、
    利得，與販賣毒品數量達數公斤以上之嚴重危害社會治安情
    形仍有不同，兼以本案係被告與附表一、二所示買家間互通
    有無，並非對多數不特定人招攬交易，其惡性尚與大量走私
    進口或長期販賣毒品所謂「大盤」或「中盤」之毒梟有間，
    本院參酌上情及其素行、犯罪動機、目的、手段及造成社會
    整體侵害程度，認執被告所為之犯罪情節等各項情狀與販賣
    毒品罪所科之嚴峻刑責相較，客觀上以一般國民生活經驗法
    則為之檢驗，容有情輕法重之憾，尚足以引起一般人之同情
    ，即令處以最低法定刑或依法減刑後之最低度刑處斷，猶屬
    過重，徒生刑罰苛酷之感，是被告2 人所犯販賣第一級毒品
    罪要存堪值憫恕之處，爰依刑法第59條之規定，均酌減其刑
    ，並就被告游輝謙部分遞減之。起訴書雖認被告游輝謙於
    105 年間有施用毒品前科而構成累犯，應審酌依刑法第47條
    第1 項加重其刑，然依據司法院大法官於民國108 年2 月22
    日公布釋字第775 號解釋意旨，被告縱使依現行刑法第47條
    規定構成累犯時，應依解釋意旨具體審酌所執行完畢之前案
    與執行完畢後再次違犯之後案（即本案）有無法益侵害之類
    似性、手段之關聯性、二者相距之期間等情，綜合審酌被告
    於前案刑罰執行完畢後，是否仍不足產生警惕作用，猶再度
    違犯類似之犯罪，得認其對於刑罰之反應力顯然薄弱，而有
    必要加重後罪本刑至2 分之1 處罰；本院量及本案情節，認
    雖被告並非初犯，然在本罪之法定刑度範圍內已足以評價被
    告犯行，不需再依累犯規定予以加重法定刑，況且起訴書所
    載之構成累犯犯行為施用毒品案件，與本案罪質並無同一性
    ，自無再依累犯規定加重之必要。
三、按刑法第57條第10款所稱犯罪後之態度，係指被告犯罪後，
    因悔悟而力謀恢復原狀，或與被害人和解，賠償損害等情形
    而言，應不包括被告基於防禦權之行使而自由陳述、辯明或
    辯解（辯護）時之態度，故尚不得因被告否認或抗辯之內容
    與法院依職權認定之事實有所歧異或相反，即予負面評價，
    逕認其犯罪後之態度不佳，而採為量刑畸重標準之一（最高
    法院97年台上第6725號亦同此旨），是以被告於審理程序中
    如能自白犯行，固可作為犯罪後態度良好之考量情狀，然如
    被告於審理中僅單純否認犯行未為自白，因屬合法權利之行
    使，自不能據之認其犯罪後態度不佳，而茍被告放棄此項緘
    默權利，除單純否認犯罪之外，進一步於訴訟程序為不實陳
    述或主張，或甚至於同一審判程序中，見調查證據之情況與
    其辯解不符，立即翻異其詞而主張與之前辯解方向另一完全
    無關或相左之辯詞，或被告本極力否認犯罪，爾後見證據充
    分無可飾卸，再視證據之情況而坦承一部或全部之事實，致
    國家需耗用更多之資源於訴訟程序之進行，此即逸脫其正當
    權利之行使範圍，自當屬該款所規定之犯罪後態度之表現，
    而可作為法院審酌刑度之事項，而不能與犯後知錯悔過、坦
    承犯行之被告為相同之評價；爰審酌本件被告翁雯怡否認犯
    行，雖無可議，然其犯後除否認犯罪之外，一再變更其辯詞
    、本身所述明顯前後不符，還一再以此前後不一之說詞要求
    與陳泰辰對質等聲請調查證據，擾亂檢警偵查方向、增加司
    法資源之徒耗，且毫無悔意，犯後態度自屬極差，且雖毒品
    應為被告游輝謙所提供、價錢亦歸被告游輝謙所有，然自被
    告翁雯怡多次出面與買家交易、及與買家說明價格行情等情
    觀之，其絕非單純幫忙而已；被告游輝謙部分，始終坦承犯
    行，尚查無其有何虛偽陳述，犯後態度良好，雖稍有迴護被
    告翁雯怡之嫌，然並未達虛偽供述、狡詞卸責之程度，且其
    與被告翁雯怡為感情甚篤之同居男女朋友，為此行為亦屬人
    情之常，自不宜作為加重量刑事由，及審酌附表二部分其主
    導整個販毒過程、並取得價金之分工；再審酌被告2 人不思
    循正當途徑賺取所需財物，竟為求牟利，即販賣第一級毒品
    海洛因予他人，無視法令禁制，所為足以助長毒品氾濫並增
    加施用毒品之人口，戕害吸毒者之身心健康，此觀諸被告翁
    雯怡僅是在押半年未接觸海洛因毒品，其氣色外貌竟可差異
    如此之大等情，更足證海洛因對人體造成之巨大危害確實重
    大影響吸毒者之人生，其犯罪所生之危害非輕，兼衡其犯罪
    動機、目的、手段、生活狀況、智識程度、前科素行等一切
    具體情狀，分別量處如主文所示之刑，並分別定其等應執行
    之刑，以資儆懲。
四、沒收部分
（一）扣案如附表編號1 所示之海洛因，應依毒品危害防制條例
      第18條第1 項前段規定，連同無法與毒品徹底析離之包裝
      袋，併宣告沒收銷燬；至鑑驗取用之毒品部分，既已滅失
      ，爰不另為沒收銷燬之宣告。
（二）按毒品危害防制條例第19條所規範之犯罪工具，不問屬於
      犯罪行為人與否，均沒收。若各共同正犯間，均有使用同
      一工具實行毒品犯罪而應依上開規定沒收者，該犯罪工具
      於各共同正犯所宣告之主文項下均應沒收，如未扣案，為
      避免重覆追徵，仍應對各共同被告諭知連帶追徵。扣案如
      附表三編號3 、4 所示之物，為被告游輝謙所有犯本件各
      次販賣毒品所用之物，為其供述在卷（本院卷第311 頁）
      ，應依毒品危害防制條例第19條第1 項規定，對被告2 人
      宣告沒收。
（三）犯罪所得，屬於犯罪行為人者，沒收之，於全部或一部
      不能沒收或不宜執行沒收時，追徵其價額，修正後刑法第
      38 條 之1 第1 項前段、第3 項定有明文。又二人以上共
      同犯罪，關於犯罪所得之沒收、追繳或追徵，倘個別成員
      並無犯罪所得，且與其他成員對於所得亦無事實上之共同
      處分權時，同無「利得」可資剝奪，特別在集團性或重大
      經濟、貪污犯罪，不法利得龐大，一概採取絕對連帶沒收
      、追繳或追徵，對未受利得之共同正犯顯失公平。有關共
      同正犯犯罪所得之沒收、追繳或追徵，實務上向採之共犯
      連帶說，業經最高法院104 年第13次刑事庭會議決議所不
      採，並改採沒收或追徵應就各人所分得者為之之見解。又
      所謂各人「所分得」，係指各人「對犯罪所得有事實上之
      處分權限」，法院應視具體個案之實際情形而為認定：倘
      若共同正犯各成員內部間，對於不法利得分配明確時，固
      應依各人實際分配所得沒收；然若共同正犯成員對不法所
      得並無處分權限，其他成員亦無事實上之共同處分權限者
      ，自不予諭知沒收；至共同正犯各成員對於不法利得享有
      共同處分權限時，則應負共同沒收之責。至於上揭共同正
      犯各成員有無犯罪所得、所得數額，係關於沒收、追繳或
      追徵標的犯罪所得範圍之認定，因非屬犯罪事實有無之認
      定，並不適用「嚴格證明法則」，無須證明至毫無合理懷
      疑之確信程度，應由事實審法院綜合卷證資料，依自由證
      明程序釋明其合理之依據以認定之（最高法院104 年度台
      上字第3937號判決同此見解）。另基於澈底剝奪犯罪所得
      ，以根絕犯罪誘因之意旨，關於犯罪所得之沒收，不問成
      本、利潤，均應沒收（刑法第38條之1 立法理由參照）。
      查被告2 人販賣毒品犯行所取得之販毒價金（如附表一、
      二「金額（新臺幣）」所示）均為被告游輝謙所取得，並
      未扣案，且如宣告沒收或追徵，亦核無刑法第38條之2 第
      2 項所定「過苛之虞」、「欠缺刑法上之重要性」、「犯
      罪所得價值低微」或「為維持受宣告人生活條件之必要」
      情形，亦無不宜執行沒收之情，自應依刑法第38條之1 第
      1 項、第3 項規定，於被告游輝謙主文項下宣告沒收，並
      諭知如全部或一部不能沒收時，追徵其價額。
（四）被告2 人用以犯本案之罪的0000000000號門號及配用之手
      機均未扣案，衡及其等所犯販賣毒品罪之罪責內涵、該等
      財物之財產上價值及執行沒收所需之成本，沒收該等物品
      顯然欠缺刑法上之重要性，若遽令沒收勢必增加執行之困
      難，故依刑法第38條之2 第2 項不宣告沒收。
（五）其餘扣案物，無證據證明與本案有關，亦非違禁物，爰均
      不為沒收之諭知。
據上論斷，應依刑事訴訟法第299 條第1 項前段，判決如主文。
本案經檢察官林奕瑋提起公訴，檢察官陳玟君到庭執行職務。
中    華    民    國   110    年    9     月    16    日
                  刑事第十庭    審判長法  官   林大鈞
                                      法  官   徐漢堂
                                      法  官   洪瑋嬬
以上正本證明與原本無異。
如不服本判決應於收受判決後20日內向本院提出上訴書狀，並應
敘述具體理由。其未敘述上訴理由者，應於上訴期間屆滿後20日
內向本院補提理由書(均須按他造當事人之人數附繕本)「切勿逕
送上級法院」。
                                      書記官  劉慈萱
中    華    民    國   110    年    9     月    17    日
附錄論罪科刑法條
毒品危害防制條例第4條
製造、運輸、販賣第一級毒品者，處死刑或無期徒刑；處無期徒
刑者，得併科新臺幣 3 千萬元以下罰金。
製造、運輸、販賣第二級毒品者，處無期徒刑或 10 年以上有期
徒刑，得併科新臺幣 1 千 5 百萬元以下罰金。
製造、運輸、販賣第三級毒品者，處 7 年以上有期徒刑，得併
科新臺幣 1 千萬元以下罰金。
製造、運輸、販賣第四級毒品者，處 5 年以上 12 年以下有期
徒刑，得併科新臺幣 5 百萬元以下罰金。
製造、運輸、販賣專供製造或施用毒品之器具者，處 1 年以上
7 年以下有期徒刑，得併科新臺幣 1 百 50 萬元以下罰金。
前五項之未遂犯罰之。
　
　
　
　
附表一：游輝謙部分
┌───┬──────┬─────────────────────┬───────┬───────┐
│編號  │ 買家       │            交易時間地點                  │金額（新臺幣）│主文          │
├───┼──────┼─────────────────────┼───────┼───────┤
│1     │陳泰辰      │109年9月22日上午10時5分許，桃園市桃園區中 │1,000元       │游輝謙販賣第一│
│      │            │山路206號旁                               │              │級毒品，處有期│
│      │            │                                          │              │徒刑7 年7月。 │
│      ├─┬────┴──┬──────────────────┴───────┤              │
│      │譯│通話時間      │通話內容（偵16130卷第289頁）                        │              │
│      │文│              │                                                    │              │
│      ├─┼───────┼──────────────────────────┤              │
│      │a │109年9月22日  │0000000000（游輝謙持用）←0000000000（陳泰展持用）  │              │
│      │  │上午9時11分21 │陳泰辰：喂                                          │              │
│      │  │秒(事證B-1-1) │游輝謙：喂                                          │              │
│      │  │              │陳泰辰：有嗎                                        │              │
│      │  │              │游輝謙：有阿                                        │              │
│      │  │              │陳泰辰：我現在過去喔                                │              │
│      │  │              │游輝謙：恩                                          │              │
│      │  │              │陳泰辰：好好好                                      │              │
│      ├─┼───────┼──────────────────────────┤              │
│      │b │109年9月22日  │0000000000（游輝謙持用）←0000000000（陳泰展持用）  │              │
│      │  │上午9時11分22 │游輝謙：喂                                          │              │
│      │  │秒(事證B-1-2) │陳泰辰：大仔...可以嗎                               │              │
│      │  │              │游輝謙：蛤                                          │              │
│      │  │              │陳泰辰：算一張給我啦                                │              │
│      │  │              │游輝謙：沒那種的...,你講不聽喔,我怎麼有辦法這樣     │              │
└───┴─┴───────┴──────────────────────────┴───────┘
┌───┬──────┬─────────────────────┬───────┬───────┐
│編號  │ 買家       │            交易時間地點                  │金額（新臺幣）│主文          │
├───┼──────┼─────────────────────┼───────┼───────┤
│2     │游智和      │109年10月5日下午2時5分許，桃園市桃園區中  │1,000元       │游輝謙販賣第一│
│      │            │山路229號(多那之咖啡桃園南華店)           │              │級毒品，處有期│
│      ├─┬────┴──┬──────────────────┴───────┤徒刑7 年7月。 │
│      │譯│    時  間    │通話內容（偵16130卷第297至299頁）                   │              │
│      │文│              │                                                    │              │
│      ├─┼───────┼──────────────────────────┤              │
│      │a │109年10月05日 │0000000000（游輝謙持用）←0000000000（游智和持用）  │              │
│      │  │下午2時04分58 │游輝謙:喂                                           │              │
│      │  │秒(事證C-1-1) │游智和:大仔我到了                                   │              │
│      │  │              │游輝謙:好                                           │              │
│      ├─┼───────┼──────────────────────────┤              │
│      │b │109年10月05日 │0000000000（翁雯怡持用）←0000000000（游智和持用）  │              │
│      │  │下午2時19分28 │游智和:喂                                           │              │
│      │  │秒(事證C-1-2) │翁雯怡:嘿                                           │              │
│      │  │              │游智和:我老大有在嗎                                 │              │
│      │  │              │翁雯怡:他下去樓下?                                  │              │
│      │  │              │游智和:他不是上去了嗎                               │              │
│      │  │              │翁雯怡:又下去了                                     │              │
│      │  │              │(翁雯怡、游智和閒談)                                │              │
│      ├─┼───────┼──────────────────────────┤              │
│      │c │109年10月05日 │0000000000←0000000000（游智和持用）                │              │
│      │  │下午2時25分59 │(簡訊)                                              │              │
│      │  │秒(事證C-1-3) │我在?下這個??人沒用,我多出一些                      │              │
│      │  │              │                                                    │              │
│      ├─┼───────┼──────────────────────────┤              │
│      │d │109年10月05日 │0000000000←0000000000（游智和持用）                │              │
│      │  │下午2時28分13 │(簡訊)                                              │              │
│      │  │秒(事證C-1-4) │我不知,你下來一趟,我拿一萬好了,                     │              │
│      ├─┼───────┼──────────────────────────┤              │
│      │e │109年10月05日 │0000000000←0000000000（游智和持用）                │              │
│      │  │下午2時33分38 │(簡訊)                                              │              │
│      │  │秒(事證C-1-5) │有要下來嗎?                                         │              │
│      ├─┼───────┼──────────────────────────┤              │
│      │f │109年10月05日 │0000000000←0000000000（游智和持用）                │              │
│      │  │下午4時33分08 │(簡訊)                                              │              │
│      │  │秒(事證C-1-6) │謙哥你這我都法朋友交代,你是怕我出買賣你嗎?你太小看  │              │
│      │  │              │我50了,當個大哥叫我拿這種不上不下,我好想白癡        │              │
│      │  │              │                                                    │              │
│      ├─┼───────┼──────────────────────────┤              │
│      │g │109年10月05日 │0000000000←0000000000（游智和持用）                │              │
│      │  │下午4時40分39 │(簡訊)                                              │              │
│      │  │秒(事證C-1-7) │武50你在哪邊見面妹                                  │              │
│      ├─┼───────┼──────────────────────────┤              │
│      │h │109年10月05日 │0000000000←0000000000（游智和持用）                │              │
│      │  │下午4時46分13 │(簡訊)                                              │              │
│      │  │秒(事證C-1-8) │請你再跑來一趟見個面你現在有沒有空                  │              │
└───┴─┴───────┴──────────────────────────┴───────┘
┌───┬──────┬─────────────────────┬───────┬───────┐
│編號  │ 買家       │            交易時間地點                  │金額（新臺幣）│主文          │
├───┼──────┼─────────────────────┼───────┼───────┤
│3     │游智和      │109 年 10月 7 日上午 6 時 30分許，桃園市00000000       00000000○
○      ○            ○○區○○路000號(多那之咖啡桃園南華店)     │              │級毒品，處有期│
│      ├─┬────┴──┬──────────────────┴───────┤徒刑7 年9月。 │
│      │譯│  時  間      │通話內容（偵16130卷第301至303頁）                   │              │
│      │文│              │                                                    │              │
│      ├─┼───────┼──────────────────────────┤              │
│      │a │109年10月7日上│0000000000←0000000000（游智和持用）                │              │
│      │  │午6時46分33秒(│(簡訊)                                              │              │
│      │  │事證C-3-1)    │謙哥現在的行情3件都只有這樣是不是                   │              │
│      ├─┼───────┼──────────────────────────┤              │
│      │b │109年10月7日上│0000000000←0000000000（游智和持用）                │              │
│      │  │午7時50分26秒(│(簡訊)                                              │              │
│      │  │事證C-3-2)    │三?1昨日聽到有低一點差了五,六上下                   │              │
│      ├─┼───────┼──────────────────────────┤              │
│      │c │109年10月7日上│0000000000←0000000000（游智和持用）                │              │
│      │  │午8時06分55秒(│(簡訊)                                              │              │
│      │  │事證C-3-3)    │我是說我那天拿的那些                                │              │
│      ├─┼───────┼──────────────────────────┤              │
│      │d │109年10月7日上│0000000000←0000000000（游智和持用）                │              │
│      │  │午8時51分42秒(│(簡訊)                                              │              │
│      │  │事證C-3-4)    │我是說那天會不會拿錯?                               │              │
│      ├─┼───────┼──────────────────────────┤              │
│      │e │109年10月7日下│0000000000（游輝謙持用）←0000000000（游智和持用）  │              │
│      │  │午5時27分58秒(│游輝謙:喂                                           │              │
│      │  │事證C-3-5)    │游智和:謙兄喔                                       │              │
│      │  │              │游輝謙:蛤                                           │              │
│      │  │              │游智和:那天我?.                                     │              │
│      │  │              │游輝謙:蛤                                           │              │
│      │  │              │游智和:那天我去三個人,對嗎                          │              │
│      │  │              │游輝謙:什麼                                         │              │
│      │  │              │游智和:我那天去··拿三千還你,你知道嗎              │              │
│      │  │              │游輝謙:知道阿,那不是我的,那他的                     │              │
│      │  │              │游智和:現在?                                        │              │
│      │  │              │游輝謙:現在不會這樣                                 │              │
│      │  │              │游智和:想說怎麼這麼少?三千都這樣而已                │              │
│      │  │              │游輝謙:嘿啦,現在外面都這樣                          │              │
│      │  │              │游智和:好啦                                         │              │
│      │  │              │游輝謙:都賣這樣                                     │              │
│      │  │              │游智和:大仔你現在·                                 │              │
│      │  │              │游輝謙:他那個··本錢都很大··我有辦法說什麼       │              │
│      │  │              │游智和:好啦好啦                                     │              │
└───┴─┴───────┴──────────────────────────┴───────┘
┌───┬──────┬─────────────────────┬───────┬───────┐
│編號  │ 買家       │            交易時間地點                  │金額（新臺幣）│主文          │
├───┼──────┼─────────────────────┼───────┼───────┤
│4     │李韋廷      │109年10月6 日上午 7 時 35分許，桃園市00 0000000       0000000○○
○      ○            ○區○○路 000 號                           │              │級毒品，處有期│
│      ├─┬────┴──┬──────────────────┴───────┤徒刑7 年8月。 │
│      │譯│    時  間    │通話內容（偵16130卷第305頁）                        │              │
│      │文│              │                                                    │              │
│      ├─┼───────┼──────────────────────────┤              │
│      │a │109年10月6日上│0000000000（游輝謙持用）→0000000000(李韋廷持用)    │              │
│      │  │午7時09分03秒(│游輝謙:恩                                           │              │
│      │  │事證J-2-1)    │李韋廷:喂                                           │              │
│      │  │              │游輝謙:嘿                                           │              │
│      │  │              │李韋廷:喂                                           │              │
│      │  │              │游輝謙:回來睡著忘記了                               │              │
│      │  │              │李韋廷:裝肖效·我現在過去找你喔                     │              │
│      │  │              │游輝謙:好啦                                         │              │
│      ├─┼───────┼──────────────────────────┤              │
│      │b │109年10月6日上│0000000000（游輝謙持用）← 0000000000(李韋廷持用)   │              │
│      │  │午7時32分45秒(│李韋廷:喂我在樓下                                   │              │
│      │  │事證J-2-2)    │游輝謙:恩                                           │              │
└───┴─┴───────┴──────────────────────────┴───────┘
　
 附表二 游輝謙、翁雯怡共同販賣部分
┌───┬──────┬─────────────────────┬───────┬───────┐
│編號  │ 買家       │            交易時間地點                  │金額（新臺幣）│主文          │
├───┼──────┼─────────────────────┼───────┼───────┤
│1     │ 陳泰辰     │109年10月3日上午9時許，桃園市桃園區中山路 │5,000元       │游輝謙共同販賣│
│      │            │206號旁                                   │              │第一級毒品，處│
│      ├─┬────┴──┬──────────────────┴───────┤有期徒刑7 年10│
│      │譯│    時  間    │通話內容（偵16130卷第291至295反頁）                 │月。          │
│      │文│              │                                                    │              │
│      ├─┼───────┼──────────────────────────┤翁雯怡共同販賣│
│      │a │109年10月03日 │0000000000（翁雯怡持用）←0000000000（陳泰展持用）  │第一級毒品，處│
│      │  │上午8時11分12 │陳泰辰：喂                                          │有期徒刑16年2 │
│      │  │秒(事證B-2-1) │翁雯怡：嘿                                          │月。          │
│      │  │              │陳泰辰：那個碰面嗎                                  │              │
│      │  │              │翁雯怡：來啊                                        │              │
│      │  │              │陳泰辰：我過去再打給你阿...四張喔                   │              │
│      ├─┼───────┼──────────────────────────┤              │
│      │b │109年10月03日 │0000000000（翁雯怡持用）←0000000000（陳泰展持用）  │              │
│      │  │上午8時27分37 │陳泰辰：喂姊仔                                      │              │
│      │  │秒(事證B-2-2) │翁雯怡：嘿                                          │              │
│      │  │              │陳泰辰：那個一個三張喔...一個的三張,一個兩張的，兩包│              │
│      │  │              │        喔                                          │              │
│      │  │              │翁雯怡：蛤                                          │              │
│      │  │              │陳泰辰：我已經到了......OK                          │              │
│      │  │              │翁雯怡：恩                                          │              │
│      │  │              │陳泰辰：在...等你                                   │              │
│      │  │              │翁雯怡：蛤 ...喂 ...                                │              │
│      ├─┼───────┼──────────────────────────┤              │
│      │c │109年10月03日 │0000000000（翁雯怡持用）←0000000000（陳泰展持用）  │              │
│      │  │上午8時41分39 │陳泰辰：喂                                          │              │
│      │  │秒(事證B-2-3) │翁雯怡：你是說你在哪                                │              │
│      │  │              │陳泰辰：在這個阿...巷子這邊阿                       │              │
│      │  │              │翁雯怡：喔                                          │              │
│      │  │              │陳泰辰：一張...一個三張,一個兩張喔                  │              │
│      │  │              │翁雯怡：喔好好好                                    │              │
│      │  │              │陳泰辰：我在外面等你喔                              │              │
│      │  │              │翁雯怡：好好好                                      │              │
└───┴─┴───────┴──────────────────────────┴───────┘
┌───┬──────┬─────────────────────┬───────┬───────┐
│編號  │ 買家       │            交易時間地點                  │金額（新臺幣）│主文          │
├───┼──────┼─────────────────────┼───────┼───────┤
│2     │ 陳泰辰     │109 年10月7 日晚間7 時47分許，桃園市桃園區│2,000元       │游輝謙共同販賣│
│      │            │中山路206 號旁                            │              │第一級毒品，處│
│      ├─┬────┴──┬──────────────────┴───────┤有期徒刑7 年8 │
│      │譯│  時  間      │通話內容（偵16130卷第293至293反頁）                 │月。          │
│      │文│              │                                                    │              │
│      ├─┼───────┼──────────────────────────┤翁雯怡共同販賣│
│      │a │109年10月07日 │0000000000（翁雯怡持用）→0000000000（陳泰展持用）  │第一級毒品，處│
│      │  │晚間7時31分25 │翁雯怡：喂                                          │有期徒刑15年10│
│      │  │秒(事證B-3-1) │陳泰辰：喂姊仔怎樣                                  │月。          │
│      │  │              │翁雯怡：你不是問我在哪裡                            │              │
│      │  │              │陳泰辰：黑阿昨天那邊喔                              │              │
│      │  │              │翁雯怡：對阿                                        │              │
│      │  │              │陳泰辰：好阿我過去                                  │              │
│      ├─┼───────┼──────────────────────────┤              │
│      │b │109年10月07日 │0000000000（翁雯怡持用）← 0000000000（陳泰展持用） │              │
│      │  │晚間7時47分03 │翁雯怡：喂                                          │              │
│      │  │秒(事證B-3-2) │陳泰辰：姊仔我到了喔                                │              │
│      │  │              │翁雯怡：好                                          │              │
└───┴─┴───────┴──────────────────────────┴───────┘
┌───┬──────┬─────────────────────┬───────┬───────┐
│編號  │ 買家       │            交易時間地點                  │金額（新臺幣）│主文          │
├───┼──────┼─────────────────────┼───────┼───────┤
│3     │ 陳泰辰     │109年10月8日中午12時40分許，桃園市桃園區中│2,000元       │游輝謙共同販賣│
│      │            │山路206號旁                               │              │第一級毒品，處│
│      ├─┬────┴──┬──────────────────┴───────┤有期徒刑7 年8 │
│      │譯│  時  間      │通話內容（偵16130卷第295至295反頁）                 │月。          │
│      │文│              │                                                    │              │
│      ├─┼───────┼──────────────────────────┤翁雯怡共同販賣│
│      │a │109年10月08日 │0000000000（翁雯怡持用）←0000000000（陳泰展持用）  │第一級毒品，處│
│      │  │中午12時28分44│翁雯怡：喂                                          │有期徒刑15年10│
│      │  │秒(事證B-4-1) │陳泰辰：到囉                                        │月。          │
│      │  │              │翁雯怡：好                                          │              │
│      ├─┼───────┼──────────────────────────┤              │
│      │b │109年10月08日 │0000000000→0000000000（陳泰展持用）                │              │
│      │  │下午1時17分09 │(簡訊)                                              │              │
│      │  │秒(事證B-4-2) │你是誤解意思嗎,那是單位價格,這?貴。你不知道賠錢而已 │              │
│      │  │              │。不要這樣子。對你沒損失,你不會知道單位不但不美還不 │              │
│      │  │              │能動裝潢,已經虧損連連,而                            │              │
│      ├─┼───────┼──────────────────────────┤              │
│      │c │109年10月08日 │0000000000→0000000000（陳泰展持用）                │              │
│      │  │下午1時17分10 │(簡訊)                                              │              │
│      │  │秒(事證B-4-3) │且現在誰可以這樣,已經沒有人能,接下來你沒來我已經做好│              │
│      │  │              │心裡準備,還是要告訴你,不要在有這個 出現,你我不會想去│              │
│      │  │              │當白癡,念在曾經短暫相助。                           │              │
│      ├─┼───────┼──────────────────────────┤              │
│      │d │109年10月08日 │0000000000→0000000000（陳泰展持用）                │              │
│      │  │下午1時17分14 │(簡訊)                                              │              │
│      │  │秒(事證B-4-4) │誰還會知道知恩圖報的原則,直說我跟你不熟我沒必要做到 │              │
│      │  │              │這樣子。對我來說。                                  │              │
└───┴─┴───────┴──────────────────────────┴───────┘
┌───┬──────┬─────────────────────┬───────┬───────┐
│編號  │ 買家       │            交易時間地點                  │金額（新臺幣）│主文          │
├───┼──────┼─────────────────────┼───────┼───────┤
│4     │ 呂昭順     │109年10月 23日上午11時許，桃園市桃園區中  │2,000元       │游輝謙共同販賣│
│      │            │山路與南華街口土地公廟                    │              │第一級毒品，處│
│      ├─┬────┴──┬──────────────────┴───────┤有期徒刑7 年8 │
│      │譯│    時  間    │通話內容（偵16130卷第307頁）                        │月。          │
│      │文│              │                                                    │              │
│      ├─┼───────┼──────────────────────────┤翁雯怡共同販賣│
│      │a │109年10月23日 │0000000000（游輝謙持用）←0000000000(呂昭順持用)    │第一級毒品，處│
│      │  │上午5時11分36 │游輝謙:喂                                           │有期徒刑15年10│
│      │  │秒(事證E-3-1) │呂昭順:喂謙兄...我去你那                            │月。          │
│      │  │              │游輝謙:誰                                           │              │
│      │  │              │呂昭順:紅毛·我現在去你那                           │              │
│      │  │              │游輝謙:恩                                           │              │
│      ├─┼───────┼──────────────────────────┤              │
│      │b │109年10月23日 │0000000000（翁雯怡持用）←0000000000(呂昭順持用)    │              │
│      │  │上午10時35分17│呂昭順:喂                                           │              │
│      │  │秒(事證E-3-2) │翁雯怡:喂                                           │              │
│      │  │              │呂昭順:我紅毛…我到了打給你                         │              │
│      │  │              │翁雯怡:好啊                                         │              │
│      ├─┼───────┼──────────────────────────┤              │
│      │c │109年10月23日 │0000000000（翁雯怡持用）←0000000000(呂昭順持用)    │              │
│      │  │上午10時43分49│呂昭順:我到了                                       │              │
│      │  │秒(事證E-3-1) │翁雯怡:恩                                           │              │
└───┴─┴───────┴──────────────────────────┴───────┘
　
附表三：扣案物
扣押之時間地點皆為110 年2 月23日14時15分至50分、在桃園市
○○區○○路000 號6 樓之5 （見110 年度偵字第8986號卷一第
39頁、110 年度偵字第16130 號第39頁）
┌─┬───────────┬─────────┬────────────┐
│編│品名/數量單位         │所有人/持有人/保管│備考/鑑定報告/卷頁      │
│號│                      │人                │                        │
├─┼───────────┼─────────┼────────────┤
│1 │海洛因3包             │游輝謙            │一、送驗米白色粉末檢品1 │
│  │                      │                  │    包(原編號3)經檢驗含 │
│  │                      │                  │    第一級第6項毒品海洛 │
│  │                      │                  │    因成分，淨重0.09公克│
│  │                      │                  │    (驗餘淨重0.09公克， │
│  │                      │                  │    空包裝重0.34公克)   │
│  │                      │                  │二、送驗白色粉末檢品2包 │
│  │                      │                  │    (原編號1、2)經檢驗均│
│  │                      │                  │    含微量第一級第6項毒 │
│  │                      │                  │    品海洛因成分，合計淨│
│  │                      │                  │    重8.38公克(驗餘淨重 │
│  │                      │                  │    8.08公克，空包裝總重│
│  │                      │                  │    1.42公克)           │
│  │                      │                  │(法務部調查局濫用藥物實 │
│  │                      │                  │驗室鑑定書調科壹字第1102│
│  │                      │                  │0000000號，院卷第111頁) │
├─┼───────────┼─────────┼────────────┤
│2 │削尖吸管1個           │游輝謙            │                        │
├─┼───────────┼─────────┼────────────┤
│3 │電子磅秤1個           │游輝謙            │                        │
├─┼───────────┼─────────┼────────────┤
│4 │夾鏈袋1包             │游輝謙            │                        │
├─┼───────────┼─────────┼────────────┤
│5 │吸食器1組             │游輝謙            │                        │
├─┼───────────┼─────────┼────────────┤
│6 │oppo手機(無SIM卡)1 支 │翁雯怡            │                        │
│  │IMEI:                 │                  │                        │
│  │000000000000000       │                  │                        │
│  │000000000000000       │                  │                        │
├─┼───────────┼─────────┼────────────┤
│7 │HUAWEI手機1支         │翁雯怡            │                        │
│  │IMEI:                 │                  │                        │
│  │000000000000000       │                  │                        │
│  │000000000000000       │                  │                        │
├─┼───────────┼─────────┼────────────┤
│8 │注射針筒(已使用)2支   │游輝謙            │                        │
│  │                      │                  │                        │
├─┼───────────┼─────────┼────────────┤
│9 │LG手機(門號           │游輝謙            │                        │
│  │000000000000支        │                  │                        │
│  │IMEI:                 │                  │                        │
│  │000000000000000       │                  │                        │
│  │000000000000000       │                  │                        │
└─┴───────────┴─────────┴────────────┘